臺灣臺中地方法院刑事判決　　　　　　　　　　　　　九十年度易字第三三八七號
　　公　訴　人　台灣台中地方法院檢察署檢察官
　　被　　　告　戊○○
右列被告因竊盜案件，經檢察官提起公訴（九十年度偵字第一七三三八、一八三八七
號）、同署檢察官移送併辦（九十年度偵字第二０六０一號）及本院依職權就台灣台
中地方法院檢察署檢察官偵查起訴部分（九十年度偵字第一七六五六號）併案審理，
判決如左：
    主  文
戊○○連續踰越牆垣竊盜，處有期徒刑壹年貳月，於刑之執行前令入勞動場所強制工
作參年。扣案之鑰匙壹支沒收。
    事  實
一、戊○○曾於民國（下同）八十四年十月二十三日因違反肅清煙毒條例經本院判處
    有期徒刑四年確定，於八十六年三月二十六日假釋出獄後，再於八十六年八月三
    十一日因竊盜案件經本院判處有期徒刑十月確定，八十六年九月十二日再因肅清
    煙毒條例案件經本院判處有期徒刑三年一月確定，又於八十七年一月十六日因妨
    害兵役案件經本院判處有期徒刑十月，褫奪公權二年確定，次於八十七年六月三
    十日因違反槍砲彈藥刀械管制條例案件，經台灣高等法院台中分院判處有期徒刑
    八月確定，前三罪定應執行刑四年六月，褫奪公權二年，八十七年間前開假釋遭
    撤銷而入監執行，於八十九年四月九日前開有期徒刑四年執行期滿，於八十九年
    四月十日接續執行前開有期徒刑四年六月，並於九十年六月十九日假釋出獄，竟
    仍有犯罪之習慣，復基於意圖為自已不法之所有之概括犯意，於九十年九月十九
    日中午十二時三十分許，在台中市○區○○街二二八巷十七弄三十七號前，以其
    所有之鑰匙一支竊取白一雄所有之車牌號碼ＳＴＵ－七三二號輕型機車一輛，嗣
    於九十年九月二十三日上午十時三十分許，騎乘前開機車經過台中市○○路與成
    功路口，為警查獲，並扣得戊○○所有之作案用鑰匙一支，嗣於九十年九月二十
    三日在台灣台中地方法院檢察署辦理交保後，復於九十年九月二十六日下午五時
    許，翻越圍牆並開啟台中市○區○○里○○路○段二十巷四十二之一號陳美星住
    宅之後門（侵入住宅部分未據被害人提出告訴），進入地下室竊取該宅內印尼藉
    外勞甲○○（譯名）所有之黑色皮肩包內之裝金飾小布包一個，內有純金長方形
    刻有星型圖樣之耳環一對、白色小水晶耳環一對、純金鞋型項鍊一條、印尼鈔票
    一千盾一張及新台幣一百元，嗣經陳美星及甲○○發現後報警循線於九十年九月
    二十六日晚上九時五十分許，在台中市○區○○里○鄰○○街二一八巷十四號之
    四逮捕戊○○並扣得前開竊得之布包、項鍊及外幣，九十年九月二十七日在台灣
    台中地方法院檢察署辦理交保後，再於九十年十月五日晚上八時三十分許，在台
    中市○區○○街二一八巷十四號前，竊取乙○○所有插於機車上未拔下之鑰匙一
    串（計六支），欲伺機進入乙○○住家行竊財物，嗣於九十年十月六日凌晨三時
    五十分許，持前開竊得之鑰匙一串欲開啟大門入內行竊，因無法開啟大門，為鄰
    人何文海發現報警查獲（此開啟大門之行為尚未成立犯罪），九十年十月六日於
    台灣台中地方法院檢察署辦理責付後，再於九十年十一月十四日下午三時十分許
    ，在台中市○區○○路二號中國醫藥學院第二醫療大樓八樓八０二號房內竊取丁○○所有之手機一支（約價值一千五百元），欲離去之時，被丁○○發覺而透過
    保全人員報警查獲。
二、案經台中市警察局第一分局、第三分局移送臺灣臺中地方法院檢察署檢察官偵查
    起訴及台中市警察局第二分局移送台灣台中地方法院檢察署檢察官偵查後聲請併
    案審理，及本院依職權就台中市警察局第三分局移送台灣台中地方法院檢察署檢
    察官偵查起訴部分（九十年度偵字第一七六五六號）併案審理。
    理  由
一、右開事實，業據被告戊○○於偵審中坦承不諱，核與被害人白一雄、甲○○、乙○○、丁○○指述失竊情節相符，並經證人陳美星、何文海與據報前往中國醫藥
    學院附設醫院查獲被告之台中市警察局第二分局文正派出所警員丙○○供證屬實
    ，且有失竊報告及贓物領據各四紙附卷可證及鑰匙一支扣案可證，事證明確，被
    告犯行洵堪認定。
二、核被告戊○○所為，係犯刑法第三百二十條第一項竊盜罪及刑法第三百二十一條
    第一項第二款踰越牆垣之加重竊盜罪，被告先後數次犯行，時間緊接，犯罪基本
    構成要件相同，顯係基於概括之犯意反覆為之，應依連續犯之規定論以刑法第三
    百二十一條第一項第二款之加重竊盜罪，並依法加重其刑。爰審酌被告前科累累
    ，犯罪動機、目的、手段、犯罪所得財物不高，但交保或責付再犯及犯後之態度
    等一切情狀，量處如主文所示之刑。
三、末查被告戊○○曾於八十四年十月二十三日因違反肅清煙毒條例經本院判處有期
    徒刑四年確定，於八十六年三月二十六日假釋出獄後，再於八十六年八月三十一
    日因竊盜案件經本院判處有期徒刑十月確定，八十六年九月十二日再因肅清煙毒
    條例案件經本院判處有期徒刑三年一月確定，又於八十七年一月十六日因妨害兵
    役案件經本院判處有期徒刑十月，褫奪公權二年確定，次於八十七年六月三十日
    因違反槍砲彈藥刀械管制條例案件，經台灣高等法院台中分院判處有期徒刑八月
    確定，經定應執行刑有期徒刑四年六月，褫奪公權二年，八十七年間前開假釋遭
    撤銷而入監執行，於八十九年四月九日執行前開有期徒刑四年期滿，於八十九年
    四月十日接續執行前開有期徒刑四年六月，並於九十年六月十九日假釋出獄付保
    護管束期間，再連續犯本件竊盜案，且多次交保或責付後仍再犯（前開前科紀錄
    有台灣台中地方法院檢察署刑案資料查註紀錄表一份及台灣高等法院被告全國前
    案紀錄表一份在卷可憑），又被告於九十年九月二十六日四時四十分許即因身體
    不適而到台中市惠民醫院注射點滴，竟於同日十五時許自行拔掉點滴侵入他人住
    宅行竊，而在行竊現場尚留有明顯血跡，業據被告自承在卷，顯然被告戊○○已
    行竊成性，堪認其有犯罪之習慣，依竊盜犯贓物犯保安處分條例第三條第一項第
    一款之規定併諭知於刑之執行前，令入勞動場所強制工作。
四、扣案之鑰匙一支為被告所有供竊盜所用之物，業據被告供明在卷，依刑法第三十
    八條第一項第二款沒收。
五、檢察官移送併辦部分及本院依職權就台灣台中地方法院檢察署檢察官偵查起訴部
    分（九十年度偵字第一七六五六號，業經本院判決不受理），與前開起訴之部分
    有連續犯之裁判上一罪關係，為起訴之效力所及，本院自得一併審理之，又公訴
    人就被告開啟乙○○大門之行為亦論以竊盜未遂罪部分，經查被告前開行為尚未
    著手竊取任何財物，仍未構成犯罪（台灣高等法院八十一年法律座談會刑事類第
    四十一號參照），原應為無罪之諭知，惟公訴人認此部分與已論罪科刑部分有裁
    判上一罪之關係，爰不另為無罪之諭知。
據上論斷，應依刑事訴訟法第二百九十九條第一項前段，刑法第五十六條、第三百二
十一條第一項第二款、第三十八條第一項第二款，竊盜犯贓物犯保安處分條例第三條
第一項第一款、第四條，判決如主文。
中      華      民      國      九十一    年      一      月     三     日
                                臺灣臺中地方法院刑事第二庭
                                      法  官  陳 如 玲
右正本證明與原本無異。
如不服本判決，應於送達後十日內向本院提出上訴狀（須附繕本），上訴於台灣高等
法院台中分院。
                                      書記官
中      華      民      國      九十一    年      一      月     八     日
附錄論罪科刑法條
刑法第三百二十一條：
犯竊盜罪而有左列情形之一者，處六月以上五年以下有期徒刑：
    一  於夜間侵入住宅或有人居住之建築物、船艦，或隱匿其內而犯之者。
    二  毀越門扇、牆垣或其他安全設備而犯之者。
    三  攜帶兇器而犯之者。
    四  結夥三人以上而犯之者。
    五  乘火災、水災或其他災害之際而犯之者。
    六  在車站、埠頭而犯之者。
  前項之未遂犯罰之。
